臺灣高等法院刑事判決　　　　　　　　96年度上訴字第2885號
上　訴　人
即　被　告　乙○○
上　訴　人
即　被　告　甲○○
共　　　同
選任辯護人　鍾添錦　律師
上列上訴人因恐嚇等案件，不服臺灣臺北地方法院95年度訴字第
1678號，中華民國96年5月28日第一審判決（起訴案號：臺灣臺
北地方法院檢察署95年度偵字第8998號、第19491號），提起上
訴，本院判決如下：
    主  文
原判決關於乙○○、甲○○部分撤銷。
乙○○、甲○○共同意圖為自己不法之所有，以恐嚇使人將本人
之物交付，乙○○處有期徒刑壹年陸月，減為有期徒刑玖月，甲○○處有期徒刑壹年，減為有期徒刑陸月，如易科罰金以銀元參
佰元折算壹日。
偽造之「張智堯」署押壹枚、工程定義合約書壹紙、扣案光碟
片捌片、錄放影主機壹台、手提式音響壹台，以及未扣案之空距
三百米ＲＦ—ＡＶ發射器壹只、彩色十七吋液晶螢幕壹台均沒收
。
    事  實
一、乙○○（原名林祺恩）與甲○○（原名林祺昌）為兄弟，丙○○則為乙○○之國中同學，因乙○○與甲○○積欠地下錢
    莊高額債務，為躲避追討，乃自九十四年八月份起，暫借住
    在乙○○高中學妹丁○○位於臺北市○○區○○路一○六號
    九樓之二租屋處，並經常邀約丙○○至該處聊天及住宿，詎
    乙○○與甲○○需錢孔急，而丙○○當時亦積欠甲○○新臺
    幣（下同）十餘萬元無力償還，其等在知悉丁○○男友吳宗
    明經濟條件甚佳後，為圖得他人財物供己花用，竟基於妨害
    秘密、偽造文書及恐嚇取財之概括犯意聯絡，由甲○○在九
    十四年十月至十一月初間在台灣地區，向乙○○及丙○○提
    議在丁○○房間內架設攝錄影器材，偷拍丁○○與其男友性
    愛過程並燒錄成光碟片，再以此光碟向丁○○恐嚇交付財物
    ，乙○○與丙○○聞此均表同意，即由丙○○提供購買錄影
    器材之費用，乙○○則負責取得攝錄影器材，並購買與丁○○置於房間內同廠牌、型號之手提音響以利裝設偷拍設備。
    嗣於九十四年十一月四日，甲○○駕駛車號不詳之車輛搭載
    丙○○及乙○○前往新竹市○○街二十一號一樓之焦點安全
    系統顧問工程公司（下稱焦點公司），由乙○○及丙○○下
    車向不知情之店員郭美惠以七萬五千三百元之代價，購買隱
    藏式彩色高畫質超廣角攝影機一台、迷你型二十倍集音放大
    器一支、空距三百米ＲＦ—ＡＶ發射器一只、影音同步ＶＣ
    Ｄ錄放影主機一台、彩色十七吋液晶螢幕一台等攝錄影器材
    ，並委由不知情之店內真實姓名不詳之技術人員，將隱藏式
    攝影機與二十倍集音放大器裝設在乙○○所購置之手提式音
    響內。而乙○○為掩人耳目，在與焦點公司簽訂工程定義合
    約書時，竟在合約書乙方欄內偽造「張智堯」之簽名，表示
    係「張智堯」與焦點公司簽訂合約購買攝錄影器材，並提出
    予郭美惠而行使之，足生損害於「張智堯」本人及焦點公司
    對於買賣合約管理之正確性。乙○○、甲○○於取得裝設偷
    拍器材之手提音響後，隨即於九十四年十一月間，將手提式
    音響帶回丁○○住處，置換丁○○原有之手提式音響，並在
    更衣室內裝設收發訊號之錄放影主機與發射器，再利用丁○○告知其男友將來其住處而請渠等迴避之機會，預先設定竊
    錄之時間，連續自九十四年十二月初起至九十五年一月間某
    日為止，無故利用上開攝錄影器材竊錄丁○○與其男友之性
    愛過程，再以上開錄放影主機燒錄成光碟片，於九十五年一
    月間交付丙○○，並於錄得性愛畫面之後，將丁○○原有之
    手提式音響置回原處，且取回裝有偷拍器材之手提式音響，
    並交由丙○○保管，而丙○○於取得前揭錄有性愛畫面之光
    碟片後，先於九十五年四月十八日上午十時三十分許，至丁○○住處向其宣稱握有該等光碟片，恐嚇其拿出三百萬元，
    否則要交給地下錢莊的人處理等語，使丁○○因此心生畏懼
    ，委託其兄葉國彥處理此事，葉國彥則報警處理，而丙○○
    為使丁○○確認性愛光碟之內容，於九十五年四月二十日上
    午十時二十分許，至丁○○住處交付性愛光碟片一片，丁○○確認內容無誤後，隨即由葉國彥與丙○○聯繫，約定於九
    十五年四月二十一日下午四時五十分在丁○○住處先交付一
    百五十萬元。嗣丙○○因其自小客車故障及為免光碟片攜帶
    身上為警查獲，乃以至臺北市逛街為由，臨時邀約不知情之
    戊○○同行，再由戊○○邀約不知情之己○○（另由檢察官
    為不起訴處分確定）駕駛車號ＺＢ—七一四五號自小客車，
    於同日下午五時三十分許前往丁○○住處附近，丙○○到達
    該處後，先要求戊○○持裝有光碟片之不透明塑膠袋下車，
    置於丁○○住處前車號不詳之機車坐墊上，並聲稱會有友人
    來取，嗣向己○○表示上樓取物，請己○○於樓下車內等候
    ，即獨自前往丁○○住處準備取財，丙○○到達丁○○住處
    後，葉國彥向丙○○交付十萬元，丙○○收取現金並當場清
    點金額後，表示數目不對，旋為佯裝葉國彥友人之員警李信
    宏當場逮捕，並依丙○○所供於樓下機車坐墊上發現裝有光
    碟片五片之不透明塑膠袋，並在丙○○身上扣得現金十萬元
    、用以聯絡葉國彥所用之0000000000號行動電話
    一支，再經丙○○同意搜索後在其住處扣得光碟片二片、錄
    放影主機一台、手提式音響一台（已裝有隱藏式彩色高畫質
    超廣角攝影機一台及迷你型二十倍集音放大器一支），始查
    悉上情。
二、案經被害人丁○○訴由臺北市政府警察局信義分局報請臺灣
    臺北地方法院檢察署檢察官偵查起訴。
    理  由
一、訊據被告乙○○否認有前揭恐嚇取財之犯行，被告甲○○否
    認有前揭事實之犯行，辯稱我從頭到尾都沒有參與云云，然
    查前揭事實業經證人即共犯之丙○○坦承不諱，且證人即告
    訴人丁○○經原審以證人身分傳喚時證稱被告乙○○及甲○○於九十四年八月間起開始暫住在其位於臺北市○○區○○
    路一○六號九樓之二租屋處，並將鑰匙交付其二人，嗣於九
    十五年初，被告乙○○及甲○○搬離後，丙○○即告知持有
    其與男友之性愛畫面光碟，其乃至房內察看是否有偷拍設備
    ，發現先前被告乙○○及甲○○在其房間之更衣室內所裝設
    之主機即為偷拍之設備，而被告乙○○及甲○○先前竟然告
    知該主機為線上遊戲之主機，且事後被告乙○○有將該主機
    搬走，當時丙○○告知有偷拍光碟時，亦有告知偷拍設備係
    被告乙○○及甲○○所裝設，至於裝設偷拍器材之手提式音
    響，被告乙○○及甲○○已經調換過了，因為先前曾經察看
    手提式音響，發現沒有自己貼在上面的標籤，就已發覺異狀
    ，然事後再次察看，卻又有標籤在上面，所以應該是已經調
    換過了，丙○○有告知該光碟片係被告乙○○及甲○○所交
    付，而被告乙○○是在過年後幾天來拿走裝在更衣室內的主
    機，並確認被告乙○○及甲○○二人均有回答裝在更衣室內
    的主機是線上遊戲的主機，而扣案八片光碟片內容確實都是
    其與男友之性愛畫面，但有重複的等語（原審卷第一○一頁
    至第一○五頁反面）；證人即焦點公司之員工郭美惠證稱被
    告乙○○與丙○○前往焦點公司購買隱藏式的攝影器材，被
    告乙○○要求將攝影器材裝在手提式音響裡面，且於簽約時
    使用「張智堯」之姓名，但當時並未核對身分證件，之後被
    告乙○○還多次前往詢問操作方式，並以現金給付貨款，被
    告乙○○都是一人單獨前往付款，付款都是被告乙○○一人
    所為，至於被告丙○○，則只有第一次到焦點公司詢問購買
    攝影設備時有到場，之後沒有再見過，後來付訂金二萬元及
    尾款，都是被告乙○○所為，而被告乙○○所購之錄放影主
    機，就是用來接收、儲存隱藏式攝影機所拍攝的內容、隱藏
    式攝影機與二十倍集音放大器，就是要裝設在其所提供之手
    提式音響內、三百米發射器則須要裝設在攝影機的附近等語
    （原審卷第一○七頁至第一○九頁）；證人即共犯之丙○○
    亦明確證述被告甲○○提議要其出資，購買針孔器材來偷拍
    告訴人與男友之性愛畫面，後來伊將三十萬元交付被告乙○○，即由被告乙○○前往購買攝影器材，並曾經陪同被告乙○○一同前往焦點公司，而被告甲○○也有一同前往，只是
    都待在車上沒有下車，拿到攝影器材之後，是由被告乙○○
    及甲○○將偷拍設備放到告訴人房間，後來拍到畫面之後，
    被告乙○○及甲○○一起將光碟交予伊，並由被告甲○○提
    議拿光碟片向告訴人恐嚇要錢，以供均分花用，然三百萬元
    之金額，係伊自己想出來的，且被告乙○○及甲○○本來就
    有參與，況且如非被告乙○○及甲○○與告訴人之關係，怎
    麼可能會去告訴人家中，伊所提供之三十萬元就是要用來購
    買攝影器材，而被告甲○○亦知悉被告乙○○所購買之攝影
    器材就是要用來偷拍，之後拿到光碟片雖然找不到被告乙○○及甲○○，但就是依照先前的計畫去恐嚇告訴人，且恐嚇
    告訴人之事，在先前早就有講明了，被告乙○○兄弟不可能
    不知情等語（原審卷第一四九頁至第一五三頁反面）；於本
    院亦證稱95年4月21日找葉先生去拿錢的時候，乙○○兄弟
    有通過電話，他們知道等，證人葉國彥對於丙○○要求支付
    三百萬元換回光碟片，並於九十五年四月二十日上午十時二
    十分許，先交付一片予告訴人確認，伊遂與丙○○約定於同
    年月二十一日下午四時五十分許，在告訴人住處交付一百五
    十萬元，丙○○於同日五時三十分許到達，並已取走伊交付
    之十萬元後為警逮捕等事實，已於偵查中結證明確（九十五
    年度偵字第八九九八號偵查卷第一○三頁至第一○四頁、第
    一○五頁至第一○六頁），證人即臺北市政府警察局信義分
    局員警李信宏與王正煬，亦於偵查中對於前揭查獲丙○○之
    過程證述明確（九十五年度偵字第八九九八號偵查卷第一八
    六頁至第一八八頁），依據證人前開之證詞可知，被告乙○○及甲○○乃經告訴人同意且交付鑰匙而得使用前開租屋處
    之人，丙○○並無進入告訴人租屋處之權利，則被告乙○○
    及甲○○當較有機會知悉告訴人與其男友之生活狀況，是證
    人丙○○證稱被告甲○○提議以偷拍之光碟恐嚇告訴人取財
    等情，自堪予採信，且被告乙○○業已坦承：「我只知道可
    能大致上是要要脅丁○○或是做什麼的」等語（原審卷第七
    十五頁反面），而被告甲○○並駕車搭載被告乙○○及丙○○前往焦點公司購買攝影器材，再與被告乙○○共同將攝影
    器材置於告訴人房間之更衣室內，是其等當明知所購買之攝
    影器材係為竊錄告訴人與男友性愛畫面之用，詎其竟向告訴
    人佯稱裝設在更衣室內之主機為線上遊戲之主機，更足徵被
    告乙○○及甲○○明知此情且有犯意之聯絡，而欲以此掩飾
    其犯行。況被告乙○○及甲○○如無意以錄有性愛畫面之光
    碟向告訴人恐嚇取財，何須於事後前往告訴人住處取回偷拍
    之器材，足見被告乙○○及甲○○對於購買攝影器材竊錄告
    訴人與其男友之性愛畫面，並以錄有該性愛畫面之光碟片向
    告訴人恐嚇取財等情事，均已知情並參與部分之犯行，且竊
    錄告訴人與其男友之性愛畫面之目的，依前揭證人之所述即
    係為了向告訴人恐嚇取財，並無其他目的之事證，被告乙○○及甲○○對於丙○○向告訴人恐嚇取財之犯行，證人丙○○於本院亦證稱95年4月21日找葉先生去拿錢的時候，乙○○兄弟有通過電話，他們知道等，被告二人與丙○○有犯意
    聯絡及行為之分擔，應就全部犯罪結果負其責任，被告乙○○及甲○○固雖稱丙○○曾經傳送簡訊予被告乙○○，該簡
    訊內容足以證明其等並不知情亦未涉案，而係丙○○欲誣陷
    其等云云。然經勘驗被告乙○○所提出之簡訊內容，其內容
    分別為：「幹你娘你們不接電話到時候丸子的事情被我拖下
    水陪我一起關你們就不要來拜」、「沒關係我給你到明天中
    午的時間回電如果還是一樣不理我的話你和你弟弟保佑不要
    給我抓到，到時候絕對不會聽你們的任何藉口」、「林其恩
    看見訊息馬上回電我已經沒有耐性了」、「林其昌有事情和
    你討論是臺北那件事別忘記大家都有事接電話有事套好來不
    然到時牽連到你別怪我」，此有勘驗照片十二幀在卷可證（
    原審卷第八十一頁至第八十六頁），惟此內容尚無從證明被
    告乙○○及甲○○並未參與本案犯行，且該簡訊內容尚且提
    及「大家都有事」，更足以證明丙○○前開關於被告乙○○
    及甲○○亦有涉案之證述內容屬實。又依該簡訊內容，可知
    被告乙○○及甲○○對於丙○○之來電均置之不理，則若其
    等果未為本案犯行，何不直接告知丙○○其等並未犯案，並
    當面予以駁斥，甚至報警處理，卻反而避不見面、不接電話
    ，且證人丙○○於本院證稱在95年4月12日有發簡訊給乙○○，其中「拖下水」就是要他們出面，因為他們一直避不見
    面，我要他們出面還我錢，變成所有責任都是我一人負責。
    95年4月21日找葉先生去拿錢的時候，乙○○兄弟有通過電
    話，他們知道。簡訊內容說找不到他們，是他們電話都有斷
    斷續續接一通，電話都有聯絡到，「拖下水」這通簡訊只是
    要他們出面還錢，從頭到尾都是他們出面找我參與這件事，
    因為他們欠人家很多錢，叫我跟很多債主說這段期間不要找
    他們等，證人丙○○已明白證述從頭到尾都是被告他們出面
    找其參與這件事，是以，被告乙○○及甲○○稱其所收受之
    簡訊內容足以證明其等並未犯罪，顯非有據，難以遽採。至
    被告於原審聲請勘驗扣案光碟片內之燒錄時間，以證明該光
    碟片並非被告乙○○及甲○○交予丙○○，惟依前開證人丁○○證述之內容，僅被告乙○○及甲○○有租屋處之鑰匙而
    得以進入該處，丙○○並無該處之鑰匙，則錄有告訴人與男
    友性愛畫面之光碟片，當僅有被告乙○○及甲○○得以取得
    ，而丙○○復證述確係被告乙○○及甲○○交付光碟片。是
    被告乙○○及甲○○將錄有告訴人與男友性愛畫面之光碟片
    交付丙○○之事實，應堪以認定，則無論該光碟片燒錄之時
    間為何，均不影響其等犯行之認定，自無勘驗之必要，此外
    ，併有工程定義合約書一紙、臺北市政府警察局信義分局扣
    押筆錄二份、扣押物品目錄表二紙、贓物認領保管單一紙、
    搜索現場照片二幀、光碟列印畫面十四幀、裝設有竊錄設備
    之手提式音響照片二十幀附卷可稽（上開偵查卷第四十七頁
    至第五十頁、第五十三頁至第五十六頁、第五十八頁、第五
    十九頁至第七十七頁），以及光碟片八片、錄放影主機一台
    、音響一台、0000000000號行動電話一支扣案足
    資證明。被告乙○○及甲○○所為前開之辯解，均屬無據，
    顯為卸責之詞，無以採信，本案事證明確，被告二人之犯行
    均堪以認定。
二、被告乙○○偽造「張智堯」之署押，表示簽署契約之意並提
    出予證人郭美惠而行使之，自足生損害於「張智堯」本人及
    焦點公司對於契約管理之正確性。核被告乙○○、甲○○所
    為，係犯刑法第二百十六條、第二百十條之行使偽造私文書
    罪、第三百十五條之一第二款之無故以錄影竊錄他人非公開
    之活動罪，以及同法第三百四十六條第一項之恐嚇取財罪。
    被告乙○○偽造「張智堯」署押之行為，為偽造私文書之階
    段行為，其偽造私文書之低度行為，為高度之行使偽造私文
    書行為所吸收，均不另論罪。被告二人與丙○○就本案犯行
    ，有犯意聯絡及行為分擔，均為共同正犯。其等自九十四年
    十二月間某日起至九十五年一月間某日為止，無故利用上開
    攝錄影器材竊錄告訴人與其男友之性愛過程，時間緊接、方
    法相同，觸犯構成要件相同之罪，顯係基於概括犯意反覆為
    之，為連續犯，應依修正前刑法第五十六條規定論以一罪，
    並加重其刑。而被告行使偽造私文書簽約後，購買竊錄設備
    以遂行其妨害秘密之犯行，並以此所得之光碟片為恐嚇取財
    犯行，其所為上開三罪有方法、結果之牽連關係，應依修正
    前刑法第五十五條規定，論以較重之恐嚇取財罪。被告行為
    後，刑法部分條文已於九十四年二月二日經總統令修正公佈
    ，並於九十五年七月一日施行。而按行為後法律有變更者，
    適用行為時之法律，但行為後之法律有利於行為人者，適用
    最有利於行為人之法律，刑法第二條第一項定有明文。此條
    規定係規範行為後法律變更所生新舊法律比較適用之準據法
    ，本身尚無新舊法比較之問題，於新法施行後，應一律適用
    新法第二條第一項之規定，為「從舊從輕」之比較，再按本
    次法律變更，比較時應就罪刑有關之共犯、未遂犯、想像競
    合犯、牽連犯、連續犯、結合犯，以及累犯加重、自首減輕
    暨其他法定加減原因（如身分加減）與加減例等一切情形，
    綜其全部罪刑之結果而為比較，最高法院九十五年五月二十
    三日九十五年度第八次刑庭會議決議參照。又按刑法第二條
    第一項之規定，係規範行為後「法律變更」所生新舊法比較
    適用之準據法，故被告行為後刑法條文之修正，對於被告並
    無有利或不利之情形者（例如新舊法處罰輕重相同，犯罪構
    成要件亦無寬嚴之別等），即無適用修正後刑法第二條第一
    項之規定比較新舊法適用之問題。新刑法第二十八條雖將舊
    法之「實施」修正為「實行」。其中「實施」一語，涵蓋陰
    謀、預備、著手及實行之概念在內，其範圍較廣；而「實行
    」則著重於直接從事構成犯罪事實之行為，其範圍較狹；二
    者之意義及範圍固有不同，但對於本件被告二人與丙○○共
    同「實行」前揭之犯行，刑法第二十八條之修正內容，對
    於被告二人並無「有利或不利」之影響，應無適用修正後刑
    法第二條第一項之規定比較新舊法適用之問題，應適用裁判
    時法，修正後刑法刪除第五十六條連續犯之規定，此項刪除
    雖非犯罪構成要件之變更，但顯已影響行為人刑罰之法律效
    果，自屬法律已有變更，經比較新舊法結果，以被告行為時
    之舊法較為有利於被告。刑法修正後，刪除第五十五條關於
    牽連犯之規定，此刪除雖非犯罪構成要件之變更，但顯均已
    影響行為人刑罰之法律效果，自屬法律有變更，而依舊法第
    五十五條規定，牽連犯乃將被告之數罪以一罪論，然修法後
    刑法已刪除該條規定，則不得以一罪論，經比較修正前後之
    法律，以被告行為時之舊法較為有利於被告，修正後刑法第
    三十三條第五款規定罰金刑為新臺幣一千元以上，以百元計
    算之，而修正前則規定罰金為一元以上，且以銀元為計算單
    位，經依罰金罰鍰提高標準條例第一條前段，以及現行法規
    所定貨幣單位折算新臺幣條例第二條規定折算後，罰金刑則
    為新臺幣三十元以上，經比較新、舊法之結果，修正後之法
    律亦未較有利於行為人。再被告甲○○於犯罪時之刑法第四
    十一條第一項前段規定：「犯最重本刑為五年以下有期徒刑
    以下之刑之罪，而受六個月以下有期徒刑或拘役之宣告，因
    身體、教育、職業、家庭之關係或其他正當事由，執行顯有
    困難者，得以一元以上三元以下折算一日，易科罰金」，又
    被告甲○○行為時之易科罰金折算標準，修正前罰金罰鍰提
    高標準條例第二條前段（現已刪除）規定，就其原定數額提
    高為一百倍折算一日，則被告行為時之易科罰金折算標準，
    應以銀元三百元折算一日，經折算為新臺幣後，應以新臺幣
    九百元折算為一日。惟九十五年七月一日修正公布施行之刑
    法第四十一條第一項前段則規定：「犯最重本刑為五年以下
    有期徒刑以下之刑之罪，而受六個月以下有期徒刑或拘役之
    宣告者，得以新臺幣一千元、二千元或三千元折算一日，易
    科罰金」，比較修正前後之易科罰金折算標準，以九十五年
    七月一日修正公布施行前之規定，較有利於被告甲○○，則
    應依刑法第二條第一項前段，適用修正前刑法第四十一條第
    一項前段規定，定其折算標準。又按被告以外之人於審判外
    之言詞或書面陳述，除法律有規定者外，不得作為證據，刑
    事訴訟法第一百五十九條第一項固定有明文。然被告以外之
    人於偵查中向檢察官所為之陳述，除顯有不可信之情況外，
    得為證據；被告以外之人於審判外之陳述，雖不符同法第一
    百五十九條之一至之四之規定，而經當事人於審判程序同意
    作為證據，法院審酌該言詞陳述或書面陳述作成時之情況，
    認為適當者，亦得為證據；又當事人、代理人或辯護人於法
    院調查證據時，知有第一百五十九條第一項不得為證據之情
    形，而未於言詞辯論終結前聲明異議者，視為有前項之同意
    ，同法第一百五十九條之一第二項、第一百五十九條之五亦
    分別定有明文。而刑事訴訟法第一百五十九條之五的立法意
    旨在於傳聞證據未經當事人之反對詰問予以核實，原則上先
    予排除。惟若當事人已放棄反對詰問權，於審判程序中表明
    同意該等傳聞證據可作為證據；或於言詞辯論終結前未聲明
    異議，基於尊重當事人對傳聞證據之處分權，及證據資料愈
    豐富，愈有助於真實發見之理念，上開傳聞證據亦均得資為
    證據。查本件關於證人葉國彥、李信宏、王正煬偵查中筆錄
    ，被告二人於原審均對於證據能力不爭執而同意作為證據使
    用，且前揭之證人於檢察官偵查中，經檢察官諭知證人有具
    結之義務及偽證之處罰並命朗讀結文具結擔保其證言之真實
    性後，以證人身分，於檢察官面前完整、連續陳述其親身經
    歷，且查無違法取證之瑕疵存在，應無顯不可信之情形，引
    用上開證人於檢察官面前所為陳述作為證據應屬適當，依刑
    事訴訟法第一百五十九條之一第二項之規定，自得為證據。
三、原審對被告二人為有罪科刑之判決，固非無見，惟中華民國
    96年罪犯減刑條例業經制定公布施行，被告二人前揭之所犯
    合於中華民國96年罪犯減刑條例第2條第1項第3款之減刑條
    件，原審未及審酌尚有未洽，被告二人上訴否認犯行等為無
    理由，惟原判決既有前揭之未洽，應由本院將原判決關於被
    告二人之部分撤銷改判，爰審酌被告乙○○及甲○○暫住告
    訴人家中，竟利用告訴人之信任，裝設攝錄影設備竊錄告訴
    人與男友之性愛畫面，並由丙○○以之向告訴人恐嚇取財，
    其等惡性重大、犯罪手段惡劣，侵害他人隱私權所生危害重
    大，且被告乙○○及甲○○未能坦承犯行，並斟酌其生活狀
    況與智識程度及被告二人之參與程度等一切情狀，分別量處
    如主文所示之宣告刑，又被告二人之犯罪時間在中華民國96
    年4月24日以前，合於中華民國96年罪犯減刑條例第2條第1
    項第3款之減刑條件，依法予以減刑，並就被告甲○○部分
    諭知易科罰金之折算標準。偽造之「張智堯」署押一枚，應
    依刑法第二百十九條規定宣告沒收，而被告乙○○所簽訂之
    工程定義合約書、扣案之光碟片八片、錄放影主機一台、手
    提式音響一台（已裝有隱藏式彩色高畫質超廣角攝影機一台
    、迷你型二十倍集音放大器一支），均為被告所有供犯罪所
    用之物，應依刑法第三十八條第一項第二款規定宣告沒收，
    至於被告所購買用以竊錄告訴人與男友性愛畫面之空距三百
    米ＲＦ—ＡＶ發射器一只、彩色十七吋液晶螢幕一台雖未據
    扣案，然亦均為被告所有供犯罪所用之物，且無證據證明業
    已滅失，亦應依法宣告沒收。而扣案之000000000
    0號行動電話一支，雖為丙○○所有，然其僅作為聯絡之用
    ，並非供犯罪所用之物，不予宣告沒收。
據上論斷，應依刑事訴訟法第369條第1項前段、第364條、第299
條第1項前段，刑法第2條第1項、第28條、第346條第1項、第216
條、第210條、第219條、第315條之1第2款、第38條第1項第2款
，修正前刑法第55條、第56條、第41條第1項前段，罰金罰鍰提
高標準條例第1條前段、修正前罰金罰鍰提高標準條例第2條，中
華民國96年罪犯減刑條例第2條第1項第3款、第7條、第9條判決
如主文。
本案經檢察官劉靜婉到庭執行職務。
中　　華　　民　　國　　96　　年　　9 　　月　　11　　日
　　　　　　      刑事第七庭  審判長法　官  黃麗生
  　　　　　　　　　　　　　        法　官  江國華
　　　　　　　　　　　　　        　法　官  許宗和
以上正本證明與原本無異。
如不服本判決，應於收受送達後十日內向本院提出上訴書狀，其
未敘述上訴之理由者並得於提起上訴後十日內向本院補提理由書
（均須按他造當事人之人數附繕本）。
                                    書記官  沈秀容
中　　華　　民　　國　　96　　年　　9 　　月　　20　　日
附錄：本案論罪科刑法條全文
中華民國刑法第346條
意圖為自己或第三人不法之所有，以恐嚇使人將本人或第三人之
物交付者，處6月以上5年以下有期徒刑，得併科1千元以下罰金
。
以前項方法得財產上不法之利益，或使第三人得之者，亦同。
前二項之未遂犯罰之。
中華民國刑法第216條
行使第 210 條至第 215 條之文書者，依偽造、變造文書或登載
不實事項或使登載不實事項之規定處斷。
中華民國刑法第210條
偽造、變造私文書，足以生損害於公眾或他人者，處 5 年以下有
期徒刑。
中華民國刑法第315條之1
有下列行為之一者，處 3 年以下有期徒刑、拘役或 3 萬元以下罰
金：
一、無故利用工具或設備窺視、竊聽他人非公開之活動、言論、談
    話或身體隱私部位者。
二、無故以錄音、照相、錄影或電磁紀錄竊錄他人非公開之活動、
    言論、談話或身體隱私部位者。
